【裁判字號】    89,上易,187
【裁判日期】    890308
【裁判案由】    侵占
【裁判全文】
臺灣高等法院刑事判決                            八十九年度上易字第一八七號
    上訴人  即
    被      告  甲○○
右上訴人即被告因侵占案件，不服臺灣桃園地方法院八十八年度易字第二二四三號，
中華民國八十八年十一月二十二日第一審判決（起訴案號：臺灣桃園地方法院檢察署
八十八年度偵緝字第九一二、九一七號）提起上訴，本院判決如左：
    主  文
上訴駁回。
    事  實
一、緣吳昌德於民國（下同）八十七年七月二十二日凌晨由甲○○陪同前往桃園縣平
    鎮市○○路二四一號乙○○工作地點，向乙○○借得車號ＭＮＤ｜八九三號之機
    車一輛騎用，稍後兩人分手，吳昌德即駕車前往新莊，嗣因無汽油而通知身在桃
    園之甲○○騎車前來載伊回返桃園住處取錢再至新莊購油後二人即各乘機車駛回
    桃園而於翌日即八十七年七月二十三日近中午時分，來到桃園縣平鎮市某楊姓友
  人住處，吳昌德即將乙○○所有之機車交付甲○○委其返還黃昌盛，詎甲○○未
    依約還車，竟意圖為自己不法之所有將該車侵占入己騎用。嗣於八十七年八月四
    日下午五時三十分許，騎乘該車行經桃園縣平鎮市○○路六六六巷口，為警查獲
    。
二、案經桃園縣警察局平鎮分局報告台灣桃園地方法院檢察署檢察官偵查起訴。
        理  由
一、訊據被告甲○○坦承受吳昌德之託還車，但未予歸還並由己騎用，惟矢口否認有
    侵占犯行，辯稱係因無法找到乙○○，致無法還車云云。惟查：証人吳昌德証稱
    ：「我向乙○○於八十七年七月或八月晚上借車，於他工作之龍東加油站對面便
    利商店借的（平鎮市○○路），他說早上還他，我騎車和朋友一起去新莊，沒油
    了，我打電話給被告請他來新莊接我，他騎機車載我回家拿錢再回新莊加油，我
    們即各騎一部車回我朋友楊添福平鎮○○路家附近，已約中午時分，我將車交予
    被告要他幫我還車，因他也認識乙○○。而過二天又看見邢在騎該車，我問他有
    無還車，他說他又再向車主借的。」（見原審卷第二二頁）証人乙○○証稱：「
    八十七年七月二十三日甲○○有到我店告知車子給阿德騎去新莊沒有油了，他會
    負責找回車子。」（見原審卷第五十頁）顯見被告受託還車後，曾與車主乙○○
    聯絡上，卻未還車，並編造理由誆騙吳昌德、乙○○，以便能將該車供己騎用，
    其有不法所有意圖灼然至明，並有贓物認領保管收據一紙附卷可稽。被告所辯，
    洵屬卸責之詞，不足採信。事證明確，堪以認定。
二、核被告所為係犯刑法第三百三十五條第一項之普通侵占罪。原審適用上開法條及
    罰金罰鍰提高標準條例第一條前段暨審酌被告犯罪之動機、目的、手段及其品性
    、生活狀況、智識程度、犯罪所生之損害、犯罪後態度等一切情狀，量處有期徒
    刑五月，並無不合。被告上訴否認侵占意圖，並指摘原判決量刑過重，為無理由
    ，應予駁回。
據上論斷，應依刑事訴訟法第三百六十八條，判決如主文。
本案經檢察官郭弘佑到庭執行職務。
中      華      民      國    八十九    年      三      月      八      日
                              臺灣高等法院刑事第十三庭
                                  審判長法  官  常  尚  信
                                        法  官  周  占  春
                                        法  官  盧  彥  如
右正本證明與原本無異。
不得上訴。
                                  書記官  蘇  文  正
中      華      民      國    八十九    年      三      月      九      日
附錄：本案論罪科刑法條全文
刑法第三百三十五條第一項：
意圖為自己或第三人不法之所有，而侵占自己持有他人之物者，處五年以下有期徒刑
、拘役或科或併科一千元以下罰金。


司法院資訊處製作；財團法人民間司法改革基金會備份。
